Inventaris van het archief van het Ministerie van Binnenlandse Zaken: Hoofdafdeling Pensioenen en Wachtgelden, 1945-1979
Nationaal Archief, Den Haag
Ministerie van Binnenlandse Zaken: Directoraat-Generaal Management en Personeel: Hoofdafdeling Pensioenen en Wachtgelden
BiZa / DGPM / Pensioenen en Wachtgelden
1945-1979
5207
6.00 meter; 156 inventarisnummers.
Normale geschreven, getypte en gedrukte documenten, geen bijzondere handschriften.
Nationaal Archief, Den Haag
Ministerie van Binnenlandse Zaken / Directoraat-Generaal Management en Personeel / Hoofdafdeling Pensioenen en Wachtgelden
Het archief bevat stukken betreffende wet- en regelgeving op het gebied van arbeidsvoorwaarden van overheidspersoneel, in het bijzonder m.b.t. pensioenen en het Algemeen Burgerlijk Pensioenfonds.
Archiefvorming
Geschiedenis van de archiefvormer
De volledige historische achtergronden en ontwikkelingen van de Hoofdafdeling Pensioenen en Wachtgelden van het Directoraat-Generaal Management en Personeel (Ministerie van Binnenlandse Zaken) zijn uitgebreid beschreven in de volgende publicaties:
73. Overheidspersoneel: arbeidsvoorwaarden. Een rapport institutioneel onderzoek naar het deelbeleidsterrein arbeidsvoorwaarden rijkspersoneel, 1945-1996 (samenstelling: G.J. Huizinga, H. van der Meer, A.B. van der Ploeg, H.H. Scholtens; ISBN 90-5909-001-2), 's-Gravenhage 2000.
74. Overheidspersoneel: buitensectorale arbeidsvoorwaarden. Een rapport institutioneel onderzoek naar het deelbeleidsterrein buitensectorale arbeidsvoorwaarden bij de overheid, 1945-1996 (samenstelling: M. Schaap; ISBN 90-5909-038-1), 's-Gravenhage 2003.
76. Overheidspersoneel: arbeidsomstandigheden. Een rapport institutioneel onderzoek naar het deelbeleidsterrein arbeidsomstandigheden bij de overheid, 1945-1996 (samenstelling: drs. J.H. de Vries; ISBN 90-74442-98-6), 's-Gravenhage 2000.
Geschiedenis van het archiefbeheer
De verwerving van het archief
Het archief is krachtens bepalingen van de Archiefwet overgebracht.
Inhoud en structuur van het archief
2.04
Selectie en vernietiging
Voor de selectie werd gebruik gemaakt van:
De selectielijst voor de neerslag van de handelingen van de minister van Binnenlandse Zaken en Koninkrijksrelaties, tevens vakminister, en de onder hem ressorterende actoren op het deelbeleidsterrein Arbeidsvoorwaarden Rijkspersoneel over de periode 1945 -1996, nr. R&B/OSA/2001/863. (gepubliceerd in de Staatscourant 2001, nr. 200, d.d. 16 oktober 2001)
De selectielijst voor de neerslag van de handelingen van de minister van Binnenlandse Zaken en Koninkrijksrelaties, tevens vakminister, en de onder hem ressorterende actoren op het beleidsterrein Buitensectorale Arbeidsvoorwaarden over de periode 1945 - 1998, nr. C/S/04/2140. (gepubliceerd in de Staatscourant 2004, nr. 240, d.d. 13 december 2004)
De selectielijst voor de neerslag van de handelingen van de minister van Binnenlandse Zaken en Koninkrijksrelaties, tevens vakminister, en de onder hem ressorterende actoren op het deelbeleidsterrein Arbeidsomstandigheden bij de Overheid over de periode 1945 -1996, nr. R&B/OSA/2001/863. (gepubliceerd in de Staatscourant 2001, nr. 201, d.d. 17 oktober 2001)
De lijst, houdende opgaaf van voor vernietiging in aanmerking komende stukken in de archieven van het Ministerie van Binnenlandse Zaken en in de archieven van de onder dat ministerie ressorterende commissies en ambtenaren, vastgesteld op 25 januari 1961 nr. C61/U138, aangevuld op 14 juli 1967 nr. CA67/U995, voor zover niet ingetrokken.
Het te vernietigen bestand is, na verkregen toestemming van de beheerder, afgevoerd conform het rijksoverheidscontract naar Van Gansewinkel Nederland BV en daar op de gebruikelijke manier vernietigd.
Ordening van het archief
Het archief is allereerst ingedeeld naar beleidsterrein. Met een beleidsterrein wordt bedoeld een afgebakend onderwerp van overheidsbemoeienis, in dit geval dus:
arbeidsvoorwaarden rijkspersoneel,
buitensectorale arbeidsvoorwaarden bij de overheid,
arbeidsomstandigheden bij de overheid, en
ondersteunende processen.
Per beleidsterrein is het archief onderverdeeld naar handeling. Per handeling zijn de beschrijvingen van de dossiers vermeld. Een handeling wordt verricht door een actor ter uitvoering van een taak, of op grond van een wettelijke bevoegdheid. Een actor is een overheidsinstelling die bevoegd is zelfstandig op te treden (bijvoorbeeld een minister) binnen het beleidsterrein. Op een beleidsterrein treden meerdere actoren handelend op.
Aanwijzingen voor de gebruiker
Openbaarheidsbeperkingen
Volledig openbaar.
Materiële beperkingen
Andere toegang
Het archief was aanvankelijk beschreven in de Institutionele Toegangen:
5.073.5207 - Institutionele Toegang op de gegevensbestanden met betrekking tot het beleidsterrein Arbeidsvoorwaarden Rijkspersoneel over de periode 1945-1994
5.074.5207 - Institutionele Toegang op de gegevensbestanden met betrekking tot het beleidsterrein Buitensectorale Arbeidsvoorwaarden over de periode 1945-1994
5.076.5207 - Institutionele Toegang op de gegevensbestanden m.b.t. het beleidsterrein Arbeidsomstandigheden bij de overheid over de periode 1945-1979
5.703.5207 - Institutionele Toegang op de gegevensbestanden met betrekking tot het beleidsterrein Arbeidsvoorwaarden Rijkspersoneel over de periode 1945-1994
5.704.5207 - Institutionele Toegang op de gegevensbestanden met betrekking tot het beleidsterrein Buitensectorale Arbeidsvoorwaarden over de periode 1945-1994
5.706.5207 - Institutionele Toegang op de gegevensbestanden met betrekking tot het beleidsterrein Arbeidsomstandigheden bij de overheid over de periode 1945-1979
5.902.5207 - Institutionele Toegang op de gegevensbestanden met betrekking tot de organisatie en het personeel van de organisatieonderdelen van het Ministerie van Binnenlandse Zaken en Koninkrijksrelaties over de periode 1945-1994
Aanvraaginstructie
Openbare archiefstukken kunnen online worden aangevraagd en gereserveerd. U kunt dit ook via de terminals in de studiezaal van het Nationaal Archief doen. Om te kunnen reserveren dient u de volgende stappen te volgen:
U maakt een profiel aan op www.gahetna.nl, en logt vervolgens in
Via de archiefinventaris (alleen de beschrijvingen met rode nummers) selecteert u het gewenste archiefstuk door op de knop 'Reserveren' te klikken
In het volgende scherm geeft u aan op welke dag u het archiefstuk wilt inzien
Indien u zich bevindt in de studiezaal en een tafelnummer heeft ontvangen kunt u dit nummer vermelden. Als u geen tafelnummer heeft kunt u tafelnummer 777 laten staan
Vervolgens bevestigt u uw reservering door deze te versturen.
Verwant materiaal
Beschikbaarheid van kopieën
Beschrijving van de series en archiefbestanddelen
- Overheidspersoneel, Arbeidsvoorwaarden rijkspersoneel 1945-1997, 073
  - Het opstellen van periodieke verslagen over het beleidsterrein arbeidsvoorwaarden voor ambtenaren en arbeidscontractanten in de sector Rijk. 1945-, 3
    Actor: Minister van Binnenlandse Zaken en Koninkrijksrelaties
    Product: Series jaarverslagen, kwartaalverslagen, maandverslagen.
    Opm.: Het betreft hier de verslaglegging waarvoor geen grondslag kan worden aangewezen in de voor het beleidsterrein specifieke wet- en regelgeving.
    Datum: 16-10-2001
    - Kwartaaloverzichten van de stand van zaken (productie-overzichten) bij het Algemeen Burgerlijk Pensioenfonds., 1967-1974; 83; 08.743.1; pak
    - Jaarverslagen van het Algemeen Burgerlijk Pensioenfonds over de jaren 1966-1978., 1967-1979; 94-96
      - 1966-1971, 94; pak
      - 1972-1976, 95; pak
      - 1977-1978, 96; 08.743.1; pak
    - Jaarverslagen over de jaren 1967-1975 van het Spoorwegpensioenfonds., 1968-1976; 93; 08.743.1; pak
  - Het beantwoorden van kamervragen en het anderszins op verzoek incidenteel informeren van leden van of commissies uit de Kamers der Staten-Generaal betreffende het beleidsterrein arbeidsvoorwaarden voor ambtenaren en arbeidscontractanten in de sector Rijk. 1945-, 4
    Product: Brieven, notities.
    Opm.: Het informeren van de Commissies voor de Verzoekschriften valt binnen de omschrijving van de bovenstaande handeling.
    Het informeren van de Nationale ombudsman is als handeling opgenomen in het RIO naar actoren en handelingen op het terrein van de Nationale ombudsman (PIVOT-rapportnummer 56, handelingen 121 en 122).
    - Beantwoording van kamervragen., 1966-1979; 2-4
      - 1966-1969, 2; -4.07.517.2
      - 1970-1974, 3; -4.07.517.2
      - 1975-1979, 4; -4.07.517.2
  - Het voorbereiden van de totstandkoming, wijziging en intrekking van een wet over de rechtspositie van ambtenaren. 1945-, 16
    Grondslag: Grondwet 1938, art. 65.
    Grondwet 1948, art. 65.
    Grondwet 1953, art. 72.
    Grondwet 1956, art. 72.
    Grondwet 1963, art. 72.
    Grondwet 1972, art. 72.
    Grondwet 1983, art. 109.
    Product: Onder anderen:
    - Ambtenarenwet 1929, Stb. 1929/530.
    - Wet salarisverlaging overheidspersoneel 1984, Stb. 1983/660.
    - Wet uitkering wegens vrijwillig vervroegd uittreden, Stb. 1984/273.
    - Invoering van de Liquidatiewet invaliditeitswetten en de Wet op de Arbeidsongeschiktheidsverzekering (WAO) en de afvloeiing van het personeel van de uitvoeringsorganen van de sociale verzekering voorzieningen., 1964-1967; 5; 08.741.7; pak
  - Het voordragen van een algemene maatregel van bestuur over de rechtspositie van ambtenaren en/of arbeidscontractanten. 1945-, 17
    Grondslag: Ambtenarenwet 1929, Stb. 1929/530, art. 125.1, 125c.1, 125c.2, 125c.3, art. 125e.6 en 134.1.
    - ARAR.
    - AAOB.
    - Uitkeringsregeling 1952.
    - Rijkswachtgeldbesluit 1959.
    - Uitkeringsregeling 1966.
    - Premiespaarregeling Rijksambtenaren 1968.
    - Reisbesluit1971.
    - Besluit aanvulling arbeidsongeschiktheidsuitkering.
    - Regeling ziektekostenvoorziening overheidspersoneel (Zvo-regeling).
    - Interimregeling ziektekosten ambtenaren 1982.
    - BBRA 1984.
    - Besluit betaling emolumenten burgerlijk rijkspersoneel.
    - Besluit sociaal beleidskader rijksoverheid.
    - Rechtspositieregeling voor deelnemers aan initiële opleidingen.
    - Verplaatsingskostenbesluit 1989.
    - Suppletieregeling gedeeltelijk arbeidsongeschikten sector Rijk.
    - Wijziging van diverse artikelen van de Uitkeringsregeling 1952., 1954-1965; 13; 08.741.746; pak
    - Koninklijk Besluit van 27 augustus 1966 (Stb. 409) houdende wijziging van het Rijkswachtgeldbesluit 1959 (Stb. 319)., 1965-1966; 123; 08.741.7; pak
    - Koninklijk Besluit nr. 22 van 5 juni 1975 (Stb. 323) tot vaststelling van een aanvullende regeling betreffende de rechtspositie van de ambtenaren van de militaire inlichtingendiensten., 1968-1975; 6; 08.741.7/01
    - Koninklijk Besluit van 12 januari 1972 (Stb. 55) houdende wijziging van het Rijkswachtgeldbesluit 1959 (Stb. 319)., 1970-1972; 122; 08.741.7; pak
    - Koninklijk Besluit nr. 40 van 19 juli 1974 (Stb. 480) houdende vaststelling van een regeling aan gewezen rijkspersoneel van een aanvulling op arbeidsongeschiktheidsuitkering bij onvrijwillige werkloosheid., 1970-1975; 114; 08.743.533; pak
    - Koninklijk Besluit van 12 januari 1972 (Stb. 61) houdende wijziging van de Uitkeringsregeling 1966 (Stb. 408)., 1971-1972; 124; 08.741.746; pak
    - Herziening van het Rijkswachtgeldbesluit 1959, de Uitkeringsregeling 1966, de Regeling uitkering wegens functioneel leeftijdsontslag alsmede de Koninklijke Besluiten van 23 november 1972 (Stb. 671 en 672)., 1973-1975; 7; 08.741.7
  - Het vaststellen van nadere voorschriften omtrent het vergoeden van ziektekosten. 1967-, 306
    Grondslag: ARAR, 12 juni 1931, Stb. 1931/248, art. 43, 44.2, 46.3, 46.4 en 46a.2.
    AOB, 3 augustus 1931, Stb. 1931/354, art. 33.4, 33.3, 33 en 33a.2, gewijzigd bij Besluit van 4 juli 1967, Stb. 1967/382, Besluit van 21 december 1970, Stb. 1970/598, Besluit van 17 december 1975, Stb. 1975/704 en Besluit van 18 september 1980, Stb. 1980, 544.
    Besluit van 10 juni 1971, betreffende toepassing van de 5%-ziektekostenregeling op enige groepen gepensioneerden, Stb. 1971/374, art. 3.1.
    Ziektekostenregeling bijzondere groepen, Stb. 1976/281, art. 4.1.
    Product: Onder meer circulaires van de minister van Binnenlandse Zaken van 8 november 1961, 6 december 1973 en 23 december 1980.
    - Besluiten betreffende de toepassing van de 5%-ziektekostenregeling op enige groepen gepensioneerden en de vaststelling van het tijdstip van inwerkingtreding., 1970-1971; 15; 08.742.5
    - Wijziging van het Koninklijk Besluit van 10 juni 1971 (Stb. 374) betreffende de toepassing van de 5%-ziektekostenregeling op enige groepen gepensioneerden., 1972-1973; 14; 08.742.5
    - Koninklijk Besluit nr. 9 van 27 april 1976 (Stb. 281) houdende de vaststelling van de Ziektekostenregeling Bijzondere Groepen 1976., 1975-1976; 16; 08.742.5
  - Het voordragen van een algemene maatregel van bestuur over de toekenning van een uitkering wegens functioneel leeftijdsontslag. 1966-, 444
    Grondslag: ARAR, 12 juni 1931, Stb. 1931/248, gewijzigd bij Besluit van 24 juni 1966, Stb. 1966/285, art. 97.3.
    Product: Onder meer de Regeling uitkering wegens functioneel leeftijdsontslag.
    - Wijziging van de Regeling uitkering wegens functioneel leeftijdsontslag (Stb. 1966, 286)., 1970-1972; 11; 08.741.74
  - Het voordragen van een wet ter regeling van de pensioenen van ambtenaren. 1945-, 487
    Grondslag: Grondwetten 1938 en 1948, art. 65.
    Grondwetten 1953, 1956, 1963, 1972, art. 72.
    Product: Onder andere:
    - Pensioenwet 1922.
    - Wet beperking cumulatie pensioen en inkomsten, Stb. 1954/5.
    - ABP-wet.
    - Wet financiële voorzieningen privatisering ABP, Stb. 1994/302.
    - Pensioenwet 1922 (Stb. 1922, 240), 01
      - Aanvulling en wijziging van de Pensioenwet 1922., 1945-1958; 149-159
        - Hoofdstuk E; het ambtenarenpensioen, 1945-1956, 149; geen
          Bevat ook stukken van de Staatscommissie voor de Pensioenwetgeving
        - Interdepartementale werkgroep inzake de nieuwe pensioenwet; overleg over het eindrapport van de Staatscommissie voor de Pensioenwetgeving en advisering, 1958, 159; 2a/2b/2c; pak
          Met klapper
    - Algemene Burgerlijke Pensioenwet 1966 (Stb. 1966, 6), 02
      - Voorbereiding van het wetsvoorstel., 1958-1966; div. nrs
        - 1959-1961, 33; 08.743.1; pak
        - 1962, 131; 08.743.1
        - 1963, 132; 08.743.1
        - 1964 januari - augustus., 133; 08.743.1
        - 1964 september - december., 134; 08.743.1
        - 1965-1966, 135; 08.743.1
        - Bijdrage en verhaal P 3 - P 447, 1959-1964, 151; 08.743.1; pak
        - Hoofdstuk C; pensioengrondslag P 4 - P 450, 1958-1963, 150; geen
        - Het recht op ambtenarenpensioen P 5 - P 496, 1959-1962, 152; 08.743.1
        - Berekening van het ambtenarenpensioen P 6 - P 497, 1959-1964, 155; 08.743.1; pak
        - Algemene bepalingen P 306 - P 475, 1962, 146; 08.743.1
        - Ambtenaarschap P 298 - P 478, 1961-1965, 147; 08.743.1
      - Overige aanpassingen en wijzigingen van de wet., 1960-1979; div. nrs
        - Behandeling van het wetsvoorstel in de Regeringsdelegatie. 1960-1965, div. nrs
          - 1960, 160; 3
          - 1961, 35; 08.743.1; pak
          - 1963, 34; 08.743.1; pak
          - 1964-1965, 36; 08.743.1; pak
        - Wijziging-regeling samenloop overheids- en bodempensioen en het welvaartsvastmaken van de overheidspensioenen, 1962-1963, 44; 08.743.1; pak
        - Behandeling van het wetsvoorstel in de Tweede Kamer, 1963, 45; 08.743.1; pak
        - Diensttijd, 1965, 161; 08.743.1
        - Memorie van Antwoord, 1965, 129; 08.743.1
        - Kamerstukken, 1965-1966, 128; 08.743.1; pak
        - Stukken betreffende de behandeling van het wetsvoorstel in de Eerste Kamer, 1965-1966, 32; 08.743.1
        - Wijziging van de artikelen B1 en B3 van de wet in verband met het onderbrengen van de productschappen onder deze wet, 1965-1979, 64; 08.743.1; pak
        - Wijziging van artikel G4 van de wet met ingang van het tijdstip van inwerkingtreding van het herziene echtscheidingsrecht, 1966-1971, 23; 08.743.1
        - Overleg over de wijziging en aanvulling van de wet, 1966-1973, 22; 08.743.1
        - Instructies voor de Directie van het Algemeen Burgerlijke Pensioenfonds, 1966-1976, 91; 08.743.1; pak
        - Regelen ten aanzien van het fondsbeheer als bedoeld in artikel M7 van de wet, 1969-1971, 98; 08.743.1; pak
        - Voortgang van de pensioenwetgeving, 1974, 48; 08.743.1
        - Ontwerp-besluit tot wijziging van Koninklijk Besluit nr. 6 van 12 januari 1966 (Stb. 8) krachtens artikel B 7 van de wet, 1975-1978, 65; 08.743.1; pak
        - Voorstellen tot wijziging in verband met de AAW en WAO, 1976, 49; 08.743.1
        - Diverse Koninklijke Besluiten als bedoeld in artikel A8 van de wet en artikel 7 van de Wet van 30 oktober 1968 (Stb. 584) houdende regeling schadeloosstelling leden Tweede Kamer der Staten-Generaal, 1976-1979, 53; 08.743.1
      - Koninklijke Besluiten tot wijziging en aanvulling van de wet., 1964-1979; div. nrs
        - Koninklijk Besluit nr. 10 van 7 januari 1966 (Stb. 7) houdende vaststelling van het tijdstip van inwerkingtreding van enige artikelen en onderdelen van artikelen van de wet en wijziging bij de Koninklijke Besluiten nr. 13 van 28 juni 1966 (Stb. 277), nr. 20 van 21 december 1966 (Stb. 590) en nr. 13 van 4 juli 1967 (Stb. 381), 1966-1967, 109; 08.743.1
        - Koninklijk Besluit nr. 6 van 12 januari 1966 (Stb. 8) houdende aanwijzing van personen bedoeld in de artikelen B1, B2 en B3 van de Algemene Burgerlijk Pensioenwet, die geen ambtenaar zijn, alsmede van personen bedoeld in artikel B1, tweede lid, onder b en c, van de wet, die ambtenaar zijn, 1965-1966, 62; 08.743.1; pak
        - Koninklijk Besluit nr. 7 van 12 januari 1966 (Stb. 9) houdende bepaling van de in artikel C4, derde lid en daarmede overeenkomende artikelen van de wet bedoelde rente, 1965-1966, 70; 08.743.1
        - Koninklijk Besluit nr. 8 van 12 januari 1966 (Stb. 10) houdende aanwijzing van gevallen, waarin reservering wegens toekomstig pensioenbijdrageverhaal van de gehele pensioenbijdrage en geen verhaal daarvan zal plaatsvinden, en vaststelling van regelen daaromtrent, 1965-1966, 76; 08.743.1
        - Koninklijk Besluit nr. 9 van 12 januari 1966 (Stb. 11) houdende aanwijzing van gebieden als bedoeld in artikel D4 van de wet (dubbeltelling diensttijd buiten de keerkringen) en de wijziging van dit besluit bij Koninklijk Besluit nr. 14 van 2 november 1976 (Stb. 1976, 611), 1965-1977, 77; 08.743.1; pak
        - Koninklijk Besluit nr. 10 van 12 januari 1966 (Stb. 12) houdende aanwijzing van dienstlijnen of gedeelten van dienstlijnen, waaronder artikel F1, tweede lid, onder b van de wet geen toepassing vindt, 1965-1966, 125; 08.743.1
        - Koninklijk Besluit nr. 11 van 12 januari 1966 (Stb. 13) regelende de samenstelling en werkwijze van de Beoordelingscommissie bedoeld in artikel K3 van de wet, 1965-1966, 81; 08.743.1
        - Koninklijk Besluit nr. 12 van 12 januari 1966 (Stb. 15) houdende vaststelling van de gevallen waarin en de voorwaarden waarop het uitzicht op pensioen krachtens de wet wordt vervangen door het recht op een uitkering ineens en van de wijze waarop de uitkering wordt berekend, 1965-1966, 100; 08.743.1
        - Koninklijk Besluit nr. 13 van 12 januari 1966 (Stb. 16) houdende regeling tot vaststelling van de vergoeding bedoeld in artikel 10 van de wet, 1965-1966, 102
          08.743.1
        - Koninklijk Besluit nr. 15 van 12 januari 1966 (Stb. 17) houdende vaststelling van voorschriften omtrent de wijze en voorwaarden van de betaling van pensioenen, als bedoeld in artikel R1, tweede lid van de wet en wijziging bij Koninklijk Besluit van 30 november 1971 (Stb. 1971, 767), 1965-1971, 104; 08.743.1
        - Koninklijk Besluit nr. 16 van 12 januari 1966 (Stb. 18) houdende vaststelling van de berekeningswijze van de uitkering ineens tot afkoop van een pensioen als bedoeld in artikel R4 van de wet en aanwijzing van de gevallen waarin bedoelde afkoop niet zal plaatsvinden alsmede wijziging bij Koninklijk Besluit van 30 november 1971 (Stb. 767), 1965-1971, 105; 08.743.1
        - Koninklijk Besluit nr. 14 van 12 januari 1966 (Stb. 19) houdende vaststelling van berekeningsgrondslagen voor een deel van een dienstlijn, liggende voor het tijdstip van de inwerkingtreding van de wet, waarop artikel U22, eerste lid, dier wet niet kan worden toegepast, 1965-1966, 106; 08.743.1
        - Koninklijke Besluiten nr. 8 van 30 december 1966 (Stb. 625) en nr. 24 van 29 februari 1968 (Stb. 1968, 112) houdende vaststelling van een algemene maatregel van bestuur als bedoeld in artikel A8 van de wet en daarmede overeenkomende artikelen in andere pensioenwetten, 1965-1968, 61; 08.743.1; pak
        - Koninklijk Besluit van 15 februari 1967 (Stb. 297) houdende wijziging van de wet en de Algemene Militaire Pensioenwet, 1966-1967, 37; 08.743.1
        - Koninklijk Besluit nr. 16 van 27 juni 1967 (Stb. 364) houdende vaststelling van een algemene maatregel van bestuur als bedoeld in artikel C7 van de wet (Verhaalsbesluit Algemene Burgerlijke Pensioenwet), 1966-1967, 75; 08.743.1; pak
        - Koninklijk Besluit nr. 12 van 19 december 1967 (Stb. 683) houdende vaststelling van een algemene maatregel van bestuur als bedoeld in artikel B13 van de wet (Regeling aanspraken bij arbeidsongeschiktheid wegens ziekten of gebreken voor bepaalde groepen ambtenaren), 1967-1970, 66; 08.743.1; pak
        - Koninklijke Besluiten nr. 1 van 13 juni 1968 (Stb. 309) en nr. 6 van 9 mei 1969 (Stb. 239) houdende aanpassing van het in artikel 3, eerste lid, van het Verhaalsbesluit Algemene Burgerlijke Pensioenwet genoemde bedrag, 1968-1969, 72; 08.743.1
        - Koninklijke Besluiten nr. 17 van 9 juli 1968 (Stb. 394), nr. 18 van 21 november 1969 (Stb. 532) en nr. 18 van 5 september 1978 (Stb. 479) houdende vaststelling van een algemene maatregel van bestuur als bedoeld in artikel C1, eerste lid, onder k van de wet en in artikel C1, eerste lid, onder j van de Spoorwegpensioenwet, 1968-1978, 68; 08.743.1
        - Koninklijke Besluiten nr. 3 van 24 oktober 1968 (Stb. 592) en nr. 31 van 24 juli 1971 (Stb. 504) houdende wijziging van het Verhaalsbesluit Algemene Burgerlijke Pensioenwet, 1967-1971, 73; 08.743.1
        - Koninklijk Besluit nr. 17 van 27 november 1968 (Stb. 655) houdende gelijkstelling van bepaalde uitkeringen met wachtgeld in de zin van de wet, 1966-1968, 50; 08.743.1
        - Koninklijk Besluit nr. 35 van 10 februari 1969 (Stb. 94) en nr. 36 van 23 april 1970 (Stb. 224) houdende vaststelling van een algemene maatregel van bestuur tot wijziging van de Aanpassingsregeling pensioenen 1966, de Aanpassingsregelingen pensioenen 1967-I en II, de Aanpassingsregeling pensioenen 1968 en de Aanpassingsregelingen pensioenen 1969-I en II, 1968-1970, 55; 08.743.1
        - Koninklijke Besluiten nr. 10 van 20 februari 1970 (Stb. 138) en nr. 7 van 24 oktober 1970 (Stb. 522) houdende vaststelling van een algemene maatregel van bestuur als bedoeld in artikel A8 van de wet en daarmee overeenkomende artikelen in andere pensioenwetten, 1969-1970, 56; 08.743.1; pak